臺灣板橋地方法院刑事判決　　　　　　 94年度簡上字第150號
上　訴　人　臺灣板橋地方法院檢察署檢察官
被　　　告　甲○○
　　　　　　乙　○
　　　　　　丙○○
上列被告等因違反公司法等案件，上訴人不服本院於民國94年1
月31日，所為94年度簡字第246 號第一審刑事簡易判決（原偵查
案號：93年度偵字第5579號），提起上訴，經本院管轄第二審之
合議庭判決如下：
    主  文
上訴駁回。
    事實及理由
一、本件經本院管轄第二審之合議庭審理結果，認第一審以被告
    甲○○、丙○○及乙○等3 人均係犯修正前公司法第9 條第
    3 項之公司負責人就公司應收之股款，股東並未實際繳納，
    而以申請文件表明收足罪，各量處拘役59日，如易科罰金，
    均以300 元折算1 日，經核其認事用法及量刑均無不當，應
    予維持，並引用第一審簡易判決書記載之事實、證據及理由
    。
二、本件上訴意旨略以：被告等3 人所設立之動力密碼股份有限
    公司及大趨勢報社股份有限公司，2 公司之資本額實際上合
    計不足新台幣（下同）1200萬元，係為空殼公司，卻於民國
    （下同）91年7 月1 日經由上開2 公司擔任「總監」之許恩
    賜介紹，向伊謊稱上開2 家公司資本總額為1200萬元，使伊
    陷於錯誤，而與被告3 人簽約，並於91年7 月1 日繳交新台
    幣120 萬元，加入上開2 家公司成為股東，而另涉犯詐欺罪
    嫌云云。
三、上開事實業據被告3 人於本院審理時均坦承不諱，且互核一
    致，復有大趨勢報社股份有限公司及動力密碼股份有限公司
    登記案卷影本各乙份，在卷可稽，足堪認定。本件原審以被
    告3 人涉犯公司法第9 條第3 項之罪，事證明確，且審酌被
    告3 人之素行，其等為圖申請公司設立登記順利，竟恣意已
    不實文件申請設立公司，已違背公司法維護公司財務健全之
    立法本旨及其等犯罪後之態度等一切情狀，而各判處被告拘
    役59日，並均諭知以300 元折算1 日易科罰金，本院以原審
    認事用法均無違誤，且其刑罰裁量權之行使，堪稱平允、妥
    適，茲上訴人不服第一審刑事簡易判決，提起上訴，揆諸上
    述，顯無理由，應予駁回。
四、另按法院不得就未經起訴之犯罪審判，刑事訴訟法第268 條
    定有明文。經查：本件上訴意旨另認被告3 人另涉犯詐欺罪
    嫌云云，惟上訴人上開所述，不僅先後業據臺灣板橋地方法
    院檢察署聲請簡易判決處刑書及原審刑事簡易判決中分別認
    被告3 人此部分犯罪嫌疑不足，並分別為「不另為不起訴處
    分」及「不另為無罪」之認定，且本院所認被告3 人於本案
    涉犯修正前公司法第9 條第3 項之罪，其等犯罪時間係分別
    係於90年10月9 日及90年11月15日，而上訴人所指訴被告3
    人另涉上開詐欺罪嫌之犯罪時間，則為91年7 月1 日，就其
    犯罪時間觀之，係於本案被告3 人所犯修正前公司法第9 條
    第3 項犯行後近10個月及9 個月之行為，且縱認被告上開詐
    欺犯嫌經認有罪，與被告3 人所犯上開違反公司法等犯行間
    ，本質上亦無方法目的、原因結果之牽連犯關係，自非屬裁
    判上之一罪，是上訴人另指被告3 人所涉犯上開詐欺罪嫌部
    分，應非檢察官聲請簡易判決處刑之效力所及，揆諸首揭法
    律之規定，本院不得併予以審判，附此敘明。
據上論斷，應依刑事訴訟法第455 條之1 第1 項、第3 項、第36
8 條、第373 條，判決如主文。
本案經檢察官黃仙宜到庭執行職務
中　　華　　民　　國　　94　　年　　11　　月　　15　　日
　　　    刑事第十三庭  審判長法  官  戴 嘉 清
                              法  官  陳 信 旗
                              法　官　林 晏 鵬
以上正本證明與原本無異。
不得上訴。
    　　　　　　　　　　　　　書記官　陳 君 偉
中　　華　　民　　國　　94　　年　　11　　月　　15  　日
